臺灣彰化地方法院刑事判決　　　　　　　　　　　　　九十一年度交易字第七三號
　　公　訴　人　臺灣彰化地方法院檢察署檢察官
　　被　　　告　丙○○○女　四.
右列被告因傷害案件，經檢察官提起公訴 (民國九十年度偵字第六九四六號)，本院
判決如左︰
    主      文
丙○○○傷害人之身體，處有期徒刑陸月，如易科罰金以參佰元折算壹日。
    事      實
一、丙○○○與甲○○素之先生黃朝輝因前有訴訟糾紛而結怨，於民國九十年十月十
    二日七時許，丙○○○駕駛車牌號碼為ＰＦ─二０七三號自小客車，沿彰化縣員
    林鎮○○里○○○路一九一巷（寬約五公尺）由南往北方向行駛，在該巷二十七
    號前，適遇甲○○駕駛ＥＹＰ─六六六號輕機車由北往南方向行駛，竟基於傷害
    及毀損之故意，將所駕駛之車牌號碼為ＰＦ─二０七三號自小客車方向盤左轉，
    加速撞擊甲○○所駕駛ＥＹＰ─六六六號輕機車，致甲○○受有腹部挫傷、右下
    腹壁血腫、左膝韌帶拉傷、右下腿擦傷之傷害，而其ＥＹＰ─六六六號輕機車則
    有前方擋風板及腳踏板、把手之毀損致令不堪使用，足以生損害於甲○○，嗣因
    機車抵住欄杆，汽車亦停止再後退。
二、案經被害人甲○○訴由彰化縣警察局員林分局報請臺灣彰化地方法院檢察署檢察
    官偵查起訴。
    理     由
一、訊據被告丙○○○坦承於右開時地駕車撞傷甲○○之事實，然矢口否認有傷害犯
    意，辯稱：伊並非故意傷害，因那裡是巷子，當時伊車速很慢是要停車而左轉，
    並未加速，係被害人的機車自己靠過來而撞上，伊不是要閃避小學生。又稱係單
    純的會車而已，被害人只是跌倒云云，惟查，被告於偵查中辯稱係伊要閃避右方
    小學生不慎撞傷被害人云云，前後所供矛盾不一，且右揭事實，業據被害人甲○
    ○指稱：當時被告的車前沒有人、車，被告也不是要停車，沒有打方向燈，被告
    家裡也不住那裡，離那邊有三、四百公尺，被告係故意衝撞伊，且伊倒地後頭昏
    ，被告猶罵伊等語綦詳，核與證人乙○○結證情節相符，證人賴盛嘉亦到庭證稱
    ：被告當時稱「是要閃避小學生不小心撞到的」云云，益證被告所辯不足採信，
    又被害人所受傷勢並經醫師驗明填有診斷書在卷可稽，復有彰化縣警察局車禍按
    勘查報告暨所附照片足資佐證，罪證至為明確，犯行洵堪認定，被告空言否認，
    不足採信，應予依法論科。
二、核被告所為，係犯刑法第二百七十七條第一項之傷害罪與第三百五十四條之毀損
    罪。被告一行為而觸犯上開二罪名，應依想像競合犯之例從一重之傷害罪處斷。
    爰審酌被告與被害人之關係，其犯罪之動機、方法、被害人所受傷害程度、毀損
    情節及被告犯罪後雖願意賠償然被害人未同意，致仍未賠償被害人等一切情狀，
    量處如主文所示之刑，並諭知易科罰金之折算標準。
三、臺灣彰化地方法院檢察署檢察署移送併案審理之九十一年度偵字第三五八四號傷
    害案與本案係事實上同一案件，附此說明。
據上論斷，應依刑事訴訟法第二百九十九條第一項前段、刑法第二百七十七條第一項
、第三百五十四條、第五十五條前段、第四十一條第一項前段、罰金罰鍰提高標準條
例第一條前段、第二條判決如主文。
本案經檢察官田德煙到庭執行職務。
中      華      民      國      九十一    年    十二    月    三十一    日
                                    臺灣彰化地方法院刑事第三庭
                                        法      官  施  坤  樹
右正本證明與原本無異。
如不服本判決，應於判決送達後十日內向本院提出上訴狀( 須附繕本 )。
告訴人或被害人對於判決如有不服具備理由請求檢察官上訴者，其上訴期間之計算係
以檢察官收受判決正本之日期為準。
                                        法院書記官  張  國  強
中      華      民      國      九十二    年      一    月        六    日
刑法第二百七十七條
傷害人之身體或健康者，處三年以下有期徒刑，拘役或一千元以下罰金。
犯前項之罪，因而致人於死者，處無期徒刑或七年以上有期徒刑，致重傷者，處三年
以上，十年以下有期徒刑。
刑法第三百五十四條
毀棄、損壞前二條以外之他人之物或致令不堪用，足以生損害於公眾或他人者，處二
年以下有期徒刑、拘役或五百元以下罰金。
